# 陈版请进-无须缴纳的以前年度所得税

提问人：中介小兵 时间：2015-02-16 10:15:22
陈老师您好，
由于客户在 2014 年 1 月份拿到“两免三减半”的优惠证书，而我们在 2013 年帮客户计提的所得税。
现在 2014 年审计，想冲消计提的所得税，如何做审计调整呢？
借：未分配利润 贷：所得税费用
2013 年的调整是： 借：所得税费用 贷：应交税费-所得税
上述会计处理是否正确呢，请老师指点，非常感谢~

回答人：chenyiwei
这个问题应当是本版面上已经讨论过多次的如何区分会计估计变更和前期差错更正的问题。建议参考《瑞华研究 2010 ～ 2014 汇编》
中的“问题4-5-1（会计估计变更和前期会计差错更正的区分）”处理。